臺灣高等法院臺中分院刑事判決　　　　96年度上訴字第2098號
上　訴　人　臺灣臺中地方法院檢察署檢察官
被　　　告　乙○○
選任辯護人　林家進律師
上列上訴人因被告違反稅捐稽徵法案件，不服臺灣臺中地方法院
九十五年度訴字第九四八號，中華民國九十六年五月二十五日第
一審判決（起訴案號：臺灣臺中地方法院檢察署九十四年度偵續
字第三三五號），提起上訴，本院判決如下：
    主  文
上訴駁回。
    理  由
一、本案經本院審理結果，認第一審判決被告乙○○無罪，其理
    由並無不當，應予維持，並引用第一審判決書記載之理由（
    如附件）。
二、本案檢察官雖以：「誠豐公司」登記之股東出資額，依據財
    團法人金融聯合徵信中心查詢資料，丙○○為新台幣（下同
    ）二百萬元，被告乙○○為二十萬元，被告乙○○並非單純
    之人頭，雖被告乙○○於九十一年間在國內僅停留十六日，
    固不能在國內處理「誠豐公司」之業務，但以現今通訊發達
    ，商業活動並非侷限於地域始得為管理經營，且本案「誠豐
    公司」之實際負責人丙○○所涉幫助逃漏稅捐罪嫌，已經檢
    察官為緩起訴，並非不必「代罰」，原審判決認定對被告乙
    ○○論罪科刑，即係「代人受過」而不符公平正義原則及立
    法本意，尚有誤會等語，並援引最高法院九十五年台上字第
    七四一號、九十三年度台上字第五一一○號、九十二年台上
    字第四○二五號、九十一年度台上字第二○九三號、八十九
    年度台上字第五一一七號、八十九年度台上字第一六四二號
    判決意旨，提起上訴，指摘原審判決被告乙○○無罪不當。
    第查：（一）「誠豐公司」之實際負責人確係丙○○，原審
    判決已詳述為此部分事實認定之理由。縱使被告乙○○在「
    誠豐公司」有登記出資二十萬元，亦無從因此即認定被告乙
    ○○即係「誠豐公司」之實際負責人。雖現今通訊發達，但
    如何認定被告乙○○有利用通訊實際經營「誠豐公司」，檢
    察官並未提出任何證據，自不能僅憑臆測而為不利於被告乙
    ○○之認定。（二）又檢察官上訴意旨所援引之最高法院九
    十五年台上字第七四一號、九十三年度台上字第五一一○號
    、九十二年台上字第四○二五號、九十一年度台上字第二○
    九三號、八十九年度台上字第五一一七號、八十九年度台上
    字第一六四二號判決意旨，依其內容，與原審判決所持「稅
    捐稽徵法第四十七條第一款所規定之代罰對象，應兼為公司
    負責人，且為實際負責人，二者兼備始可」之法律見解，並
    無抵觸之處。檢察官上訴意旨亦未具體指陳原審判決上開法
    律見解，與最高法院前開判決意旨有何不合。（三）本案被
    告乙○○既非「誠豐公司」之實際負責人，並未過問「誠豐
    公司」之業務，亦未參與本案「誠豐公司」之實際負責人丙
    ○○利用甲○○等人虛報薪資以逃漏「誠豐公司」稅捐之行
    為，則原審判決以被告乙○○被起訴之犯罪不能證明，因而
    為被告乙○○無罪之判決，依法自無不合。至於本案「誠豐
    公司」之實際負責人丙○○縱使因依檢察官偵查結果，認涉
    幫助逃漏稅捐罪嫌，已經檢察官為緩起訴，亦無從因此即認
    定原審對被告乙○○為無罪之判決係屬違誤。（四）綜上理
    由，本案檢察官之上訴為無理由，應予駁回。
三、被告乙○○經本院合法傳喚，無正當理由而未於本院審理期
    日到庭，本院爰不待其陳述，逕行判決。
四、據上論斷，應依刑事訴訟法第三百七十三條、第三百六十八
    條、第三百七十一條，判決如主文。
本案經檢察官丁○到庭執行職務。
中　　華　　民　　國　　96　　年　　9 　　月　　26　　日
            刑事第三庭    審判長法　官　王  增  瑜
                                法　官　梁  堯  銘
                                法　官　廖  柏  基
檢察官得上訴。
被告不得上訴。
上列正本證明與原本無異。
如不服本判決應於收受送達後十日內向本院提出上訴書狀，其未
敘述上訴之理由者並得於提起上訴後十日內向本院補提理由書（
均須按他造當事人之人數附繕本）。
                                書記官　王　麗　英
中　　華　　民　　國　　96　　年　　9 　　月　　26　　日
